# 请教陈版主：权益法转为同一控制下成本法的其他综合收益怎么办？

提问人：一粒微尘 时间：2016-10-05 00:14:44
同一控制下的企业合并例题：甲企业 2015 年 1 月 1 日取得乙企业20%的上市股票，具有重大影响，采用权益法核算； 2015 年 12 月 31日，长期股权投资-成本的余额 100 万元，长期股权投资-损益调整的余额 20 万元，长期股权投资-其他综合收益的余额 10 万元，长期股权投资-其他权益变动的余额 10 万元。 2016 年 1 月 1 日支付 500 万元再购入50%的股权，此时共占股70%，采用成本法核算，甲、乙企业合并之前属于同一控制，合并日乙企业相对于最终控制方的账面价值为 1000 万元。（ 1 ） 2016 年 1 月 1 日购入股权借：长期股权投资 7 00 000 贷：长期股权投资-成本 1 000000长期股权投资-损益调整 200 000长期股权投资-其他综合收益 100 000长期股权投资-其他权益变动 100 000 银行存款 5 000000 资本公积-股本溢价600000 （ 2 ）原有股权在此前产生的其他综合收益、资本公积怎么办？对于该部分，是否需要转入资本公积-股本溢价呢？尚未查到定论。此处请教陈版主解答一下。

回答人：chenyiwei
这一问题在《企业会计准则第 2 号——长期股权投资（ 2014 年修订）》的应用指南中是明确的：
合并日之前持有的股权投资，因采用权益法核算或金融工具确认和计量准则核算而确认的其他综合收益，暂不进行会计处理，直至处置该项投资时采用与被投资单位直接处置相关资产或负债相同的基础进行会计处理；因采用权益法核算而确认的被投资单位净资产中除净损益、其他综合收益和利润分配以外的所有者权益其他变动，暂不进行会计处理，直至处置该项投资时转入当期损益。其中，处置后的剩余股权根据本准则采用成本法或权益法核算的，其他综合收益和其他所有者权益应按比例结转，处置后的剩余股权改按金融工具确认和计量准则进行会计处理的，其他综合收益和其他所有者权益应全部结转。

提问人：一粒微尘 时间：2016-10-08 20:05:59
陈版主您好，修订后的应用指南，我没有找到权威的发布地址，但是网络文章还是有的，不知这是什么情况？请指点。

回答人：chenyiwei
权威的纸质文档是 2014 年下半年由中国财政经济出版社和经济科学出版社出版的 8 个准则单行本。